---
title: 'PRA2: Tipologia y Ciclo de Vida de los Datos'
author: "Daniel Villalobos Torrejon"
date: "5/22/2022"
output: html_document
---

```{r setup, include=FALSE}
knitr::opts_chunk$set(echo = TRUE)
setwd("~/Desktop/UOC/1r/2n Semestre/Tipologia y ciclo de vida de los datos/PRA2") # choose your own directory

set.seed(12)

if(!require(mice)){
    install.packages("mice")
    library(mice)
}
 
```


# Definición del proyecto



# Descripción del dataset

La base de datos que vamos a utilizar en estre práctica proviene de una institución bancária europea. Aunque estos datos se han encontradp en la página web UCI Machine Learning Repository. 

Las variables que se encuentran en este dataset son:

|Nombre| Tipo | Descripción | Valores |
|-------| ----| ------------| --------|
|age |Numérica| Edat de la persona contactada| |
| job| Categorica  nominal| Tipo de trabajo de la persona contactada| *Admin, blue-collar, entrepreneur, housemaid, management, retired, self-employed, services, Student, technician, unemployed*|
|marital |Categorica nominal|Estado civil de la persona contactada|*Divorced (divorciat/da o vidu/a), married, single*|
|education| Categorica  nominal|Nivel educativo de la persona contactada|*Basic.9y, high.school, professional.course, university.degree*|
|housing|Categorica binaria|Indica si la persona contactada tiene una hipoteca contratada|*Yes, no*|
|loan|Categorica binaria|Indica si la persona contactada tiene un crédito personal|*Yes, no*|
|contact|Categorica binaria|Tipo de comunicación que se ha realitzado|*Cellular, telephone*|
|month|Categorica nominal|Mes en que se ha contactado por última vez|*Jan, feb, ..., nov, dec*|
|day_of_week|Categorica nominal|Dia en que se ha contactat por última vez|*Mon, tue, wed, thu, fri.*|
|duration|Numérica contínua|Duración en segundos de el último contacto con la persona| |
|campaign|Numérica discreta|Número de veces que se ha contactado a la persona esta campaña| |
|previous|Numérica discreta|Número de veces que se ha contactado a la persona antes de esta campaña| |
|poutcome| Categorica nominal|Resultado de la campaña de marketing anterior|*Failure, nonexistent, success*|
|emp.var.rate|Numérica contínua|Tasa de varicación de la ocupación del momento en que se ha contactado (Indicador trimestral)| |
|cons.price.idx|Numérica contínua|Indice de precio del consumidor (Indicador mensual)| |
|cons.conf.idx|Numérica contínua |Indice de confianza del consumidor (Indicador mensual)| |
|euribor3m|Numérica contínua|Euribor a 3 meses en el dia del contacto (Indicador diario)| |
|nr.employed|Numérica discreta|Número de trabajadores en la entidad bancaria en el momento del contacto| |
|y|Categorica binaria|Indica si el cliente ha contratado un diposito bancario durante esta campaña|*Yes, no*|


Se han eliminado dos variables de la base de datos original (*default* y *pdays*), ya que, en el primer caso no se sabia interpretar el significado de la variable, y en el segundo caso porque no aportaba más información que la que ya aporta la variable *previous*.

Como se puede esperar la variable respuesta que utilizaremos será, el conocer si un cliente contratará el crédito durante la campaña o no. En la base de datos esta información esta recogida en la variable *y*.

# Integración y selección de los datos de interés a analizar

Para empezar el análisis primero debemos realizar una lectura de los datos:

```{r}
bd <- read.csv2("bank-additional-full.csv")
head(bd)
```

# Limpieza de los datos.

### Representación gráfica
```{r}
hist(bd$age)
```


```{r}
barplot(prop.table(table(bd$job))) # UNKNOWNS QUEEE?

which(bd$job == "unknown")
```


```{r}
barplot(100*prop.table(table(bd$marital)))

which(bd$marital == "unknown")
```


```{r}
barplot(100*prop.table(table(bd$education)))
```


```{r}
barplot(100*prop.table(table(bd$housing)))
```


```{r}
barplot(100*prop.table(table(bd$loan)))
```


```{r}
barplot(100*prop.table(table(bd$contact)))
```


```{r}
barplot(100*prop.table(table(bd$month)))
```


```{r}
barplot(100*prop.table(table(bd$day_of_week)))
```


```{r}
hist(bd$duration) #MALA PINTA

bd[which(bd$duration == 4918),]
```


```{r}
hist(bd$campaign)
```


```{r}
hist(bd$previous)
```


```{r}
barplot(table(bd$poutcome))
```


```{r}
table(bd$emp.var.rate) #VARIACI? TREBALL TRIMESTRAL
```


```{r}
table(bd$cons.price.idx) #IPC MENSUAL
```


```{r}
table(bd$cons.conf.idx) # INDEX CONFIANÇA CONSUMIDOR
```


```{r}
table(bd$euribor3m) #EURIBOR A TRES MESOS PER DIA
```


```{r}
table(bd$nr.employed) #TREBALLADOR PER TRIMESTRE
```

### Conteo de missings i eliminación
```{r}
for (i in 1:nrow(bd)){
  
  bd$na_count[i] <- sum(bd[i,] == 'unknown') 
  
}
table(bd$na_count)
```


```{r}
bd <- bd[bd$na_count < 3, ] # Eliminamos si tiene más de 3 unkowns
bd <- bd[, -5] # Eliminamos default 
bd <- bd[, -12] # Eliminamos pdays
```


```{r}
for (k in 1:nrow(bd)){
  if(bd$education[k] == 'basic.4y' | bd$education[k] == 'basic.6y' | bd$education[k] == 'basic.9y' | bd$education[k] == 'illiterate'){
    bd$education[k] <- 'basic.9y'
  }
} 
```


### Representación variable respuesta

```{r}
table(bd$y)
prop.table(table(bd$y))

fig <-  barplot(100*prop.table(table(bd$y)), col = "lightblue", main = "Contractacio diposit bancari", ylab = "%  clients",
                font.lab = 2, ylim = c(0,100), width = 0.5)

text(fig, 100*prop.table(table(bd$y)),  round(100*prop.table(table(bd$y)),3), cex= 1, pos = 3)

 
```


### Imputación missings
```{r}
 for(i in 1:nrow(bd)){
   for (j in 2:6){
     if(bd[i,j] == 'unknown'){
     bd[i,j] <- NA  
     } 
     }
 } 
```

```{r}
bd[,(2:6)] <- lapply(bd[,2:6], as.factor)
 
 summary(bd)
```


```{r}
 imp_mice <- mice(bd[,2:6], m=1, meth = "polyreg" )
 summary(imp_mice)
 summary(complete(imp_mice))
 imp_mice2 <- complete(imp_mice)

 bd[,2:6] <- imp_mice2 
```


# Análisis de los datos.



# Resolución del problema


